臺灣板橋地方法院刑事判決　　　　　　　　　　　　　九十三年度訴字第九三六號
　　公　訴　人　臺灣板橋地方法院檢察署檢察官
　　被　　　告　乙○○
右列被告因違反毒品危害防制條例案件，經檢察官提起公訴（九十三年度毒偵字第一
八七二號、九十三年度核退毒偵字第三七四號），本院依簡式審判程序判決如左：
    主  文
乙○○連續施用第一級毒品，累犯，處有期徒刑壹年。扣案之海洛因殘渣袋拾個沒收
銷燬之、注射針筒肆支、止血帶壹條均沒收。又連續施用第二級毒品，累犯，處有期
徒刑捌月。扣案之安非他命壹包（淨重零點壹柒公克）沒收銷燬之、安非他命吸食器
貳組沒收。主刑部分應執行有期徒刑壹年陸月。
    事  實
一、乙○○前因連續轉讓第二級毒品安非他命案件，經本院以八十九年度訴字第一四
    四一號判決判處有期徒刑七月、緩刑四年確定，嗣因於保護管束期間內違反規定
    ，經本院以九十年度撤緩字第五六號裁定撤銷緩刑確定；又因施用第二級毒品案
    件，經臺灣臺北地方法院以九十年度簡字第一四三六號判決判處有期徒刑六月確
    定，上開刑期接續執行後於民國九十二年二月六日縮刑期滿執行完畢。
二、乙○○前因施用毒品案件，經本院二次送觀察、勒戒後，均認無繼續施用毒品之
    傾向，由臺灣板橋地方法院檢察署檢察官分別以八十九年度毒偵緝字第八六七號
    、毒偵字第六四０七號為不起訴處分確定。又因施用第二級毒品案件，經臺灣臺
    北地方法院以九十年度毒聲字第四０四號裁定令入戒治處所施以強制戒治，因戒
    治成效良好，復以九十年度毒聲字第二三六六號停止戒治，所餘戒治期間付保護
    管束，於九十一年二月十六日戒治期滿而執行完畢，此次施用毒品之犯行，並經
    臺灣臺北地方法院以前揭九十年度簡字第一四三六號判決判處有期徒刑六月確定
    。復又因施用第一級毒品海洛因及第二級毒品安非他命案件，再經本院於九十三
    年一月二十八日以九十二年度訴字第二六二七號判決分別判處有期徒刑十月、六
    月，應執行有期徒刑一年二月確定（尚未執行完畢）。詎其仍未戒除毒癮，復基
    於施用第一級毒品海洛因及第二級毒品安非他命之概括犯意，自九十三年二月初
    起至同年四月八日晚上某時止，連續在臺北縣板橋市○○路○段三八巷一五六弄
    三號住處，以將海洛因粉末加水稀釋後，再以針筒注入手臂之方式，非法施用第
    一級毒品海洛因多次，又以將安非他命置於玻璃球管吸食器內，再以火置於其下
    方燒烤使安非他命產生煙霧而加以吸用之方式，非法施用第二級毒品安非他命多
    次，均約為二、三天施用一次。嗣為警分別於九十三年三月十五日晚間六時五十
    分許在前揭臺北縣板橋市○○路之址、同年四月九日晚間九時四十五分許在臺北
    縣板橋市○○路○段二六九號前查獲，並扣得第二級毒品安非他命一包（淨重○
    ‧一七公克）、安非他命吸食器二組、注射針筒四支及第一級毒品海洛因殘渣袋
    十個、止血帶一條等物。
三、案經臺北縣政府警察局土城分局、板橋分局報請臺灣板橋地方法院檢察署檢察官
    偵查起訴。
    理  由
一、右揭事實，業據被告乙○○於本院審理中供承不諱，而其於九十三年三月十五日
    晚間八時二十五分許在臺北縣政府土城分局，及九十三年四月十日上午五時四十
    分許在臺北縣政府警察局板橋分局後埔派出所經警所採集之尿液經送鑑驗結果，
    確均呈鴉片類陽性反應乙節，亦有臺灣檢驗科技股份有限公司九十三年四月五日
    CH/2004/30447號、同年四月十五日CH/2004/40189號濫用藥物尿液檢驗報告各一
    紙附卷可稽，復有海洛因殘渣袋十個、注射針筒四支、止血帶一條等物扣案可佐
    ，被告就施用第一級毒品海洛因部分之自白既有上開證據足資補強，應堪信為真
    實。另前揭被告為警所採集之尿液經以ＥＩＡ酵素免疫分析法初步檢驗結果，均
    呈安非他命類陽性反應，再以氣相層析質譜儀法確認檢驗後，雖均呈陰性反應，
    有前揭尿液檢驗報告二份在卷可按，然被告前有如事實欄所示施用第二級毒品之
    多次犯行，表示被告素有施用第二級毒品安非他命之習性，且為警查扣被告所持
    有之安非他命一包經本院送法務部調查局鑑定結果，確實含有第二級毒品甲基安
    非他命之成分，有該局九十三年七月八日調科壹字第０九三六二三九三八一０號
    檢驗通知書乙份在卷可參，復有安非他命吸食器二組可資佐證，足認被告就施用
    第二級毒品安非他命部分之自白亦與事實相符，堪以採信。又被告前因施用毒品
    案件，經本院二次送觀察、勒戒後，均認無繼續施用毒品之傾向，由臺灣板橋地
    方法院檢察署檢察官分別以八十九年度毒偵緝字第八六七號、毒偵字第六四０七
    號為不起訴處分確定。又因施用第二級毒品案件，經臺灣臺北地方法院以九十年
    度毒聲字第四０四號裁定令入戒治處所施以強制戒治，因戒治成效良好，復以九
    十年度毒聲字第二三六六號停止戒治，所餘戒治期間付保護管束，於九十一年二
    月十六日戒治期滿而執行完畢等情，有臺灣高等法院被告全國前案紀錄表一份在
    卷可憑，其再犯本件施用第一、二級毒品之罪，係於強制戒治執行完畢釋放後，
    五年內再犯該條例第十條第一、二項之罪，依毒品危害防制條例第二十三條第二
    項規定，應逕予論罪科刑。據此，本案事證明確，被告犯行堪以認定。
二、按海洛因、安非他命分別係毒品危害防制條例第二條第二項第一款、第二款所稱
    之第一級、第二級毒品。核被告所為，係分別觸犯上開條例第十條第一項之施用
    第一級毒品罪及同條第二項之施用第二級毒品罪。被告為施用第一級毒品海洛因
    及第二級毒品安非他命而持有之行為，均為其施用之高度行為所吸收而不另論罪
    。又被告先後多次施用第一級毒品海洛因及第二級毒品安非他命之犯行，均時間
    緊接，方法相同，所犯係構成要件相同之罪名，顯係基於概括犯意反覆為之，各
    應依刑法第五十六條連續犯之規定論以一罪，並均加重其刑。被告所犯上開二罪
    ，犯意各別，行為互殊，應予分論併罰。復查被告前因連續轉讓第二級毒品安非
    他命案件，經本院以八十九年度訴字第一四四一號判決判處有期徒刑七月、緩刑
    四年確定，嗣因於保護管束期間內違反規定，經本院以九十年度撤緩字第五六號
    裁定撤銷緩刑確定；又因施用第二級毒品案件，經臺灣臺北地方法院以九十年度
    簡字第一四三六號判決判處有期徒刑六月確定，上開刑期接續執行後於九十二年
    二月六日縮刑期滿執行完畢等情，有卷附臺灣高等法院被告全國前案紀錄表可按
    ，其於執行完畢後五年內再犯本件有期徒刑以上之罪，為累犯，應依刑法第四十
    七條之規定加重其刑，並依法遞加重之。本院爰審酌被告前有多次違反毒品危害
    防制條例之犯行，有前揭被告全國前案紀錄表乙份可按，猶不知悔改而再犯本件
    施用毒品之犯行，顯見其戒除毒癮之意志薄弱，惟其施用毒品係自戕行為，對他
    人法益尚無具體危害，及其施用毒品之動機、時間、次數暨犯罪後坦承犯行，態
    度良好等一切情狀，分別量處如主文所示之刑，並定其應執行之刑，以資懲儆。
三、扣案之第二級毒品安非他命一包（淨重０‧一七公克）係毒品，另含有殘餘海洛
    因之殘渣袋十個，因無法將其上之第一級毒品海洛因自殘渣袋中析離，不論屬於
    犯人與否，均應依毒品危害防制條例第十八條第一項前段規定沒收銷燬之；又扣
    案之安非他命吸食器二組，注射針筒四支，止血帶一條，為被告所有供犯本罪所
    用之物，業據其供承在卷，亦應依刑法第三十八條第一項第二款之規定併予宣告
    沒收。
據上論斷，應依刑事訴訟法第二百七十三條之一第一項、二百九十九條第一項前段，
毒品危害防制條例第十條第一項、第二項、第十八條前段，刑法第十一條前段、第五
十六條、第四十七條、第五十一條第五款、第三十八條第一項第二款，判決如主文。
本案經檢察官甲○○到庭執行職務。
中　　　華　　　民　　　國　　九十三　　年　　　八　　　月　　 十三 　　日
                                    臺灣板橋地方法院刑事第一庭
                                          法  官 張  紹  省
右正本證明與原本無異。
如不服本判決應於送達後十日內向本院提出上訴狀。
                                          書記官 周  雅  玲
中　　　華　　　民　　　國　　九十三　　年　　　八　　　月　　 十三 　　日
附錄本案論罪科刑法條：
毒品危害防制條例第十條
施用第一級毒品者，處六月以上五年以下有期徒刑。
施用第二級毒品者，處三年以下有期徒刑。
